【裁判字號】    98,抗,265
【裁判日期】    981216
【裁判案由】    本票裁定
【裁判全文】
臺灣桃園地方法院民事裁定               98年度抗字第265號
抗  告  人  甲○○
            乙○○
上列抗告人因與相對人泛太不動產仲介經紀股份有限公司間本票
裁定事件，對於中華民國98年9 月30日本院簡易庭98年度司票字
第6501號裁定提起抗告，本院裁定如下：
    主  文
抗告駁回。
抗告程序費用新台幣壹仟元由抗告人連帶負擔。
    理  由
一、按執票人向本票發票人行使追索權時，得聲請法院裁定後強
    制執行。票據法第123 條定有明文。又本票執票人依上開法
    條之規定，聲請法院裁定及抗告法院之裁定，僅依非訟事件
    程序，以審查強制執行許可與否，並無確定實體上法律關係
    存否之效力，如發票人就票據債務之存否有爭執時，應由發
    票人提起確認之訴，以資解決，最高法院56年台抗字第714
    號、57年台抗字第76號著有判例。
二、本件抗告意旨略以：相對人所提之本票新台幣（下同）200
    萬元，其中相對人主張請求之53萬1,519 元，與抗告人所知
    之金額不相符且有出入，為求與事實相符且無遺誤，爰提起
    本件抗告，並聲明：原裁定廢棄等語。
三、本件相對人於原審主張：伊執有抗告人共同簽發免除作成拒
    絕證書之本票乙紙，內載票面金額為200 萬元，發票日為95
    年10月24日，未載到期日，系爭本票經伊於98年3 月31日提
    示後未獲付款，為此依票據法第123 條規定聲請裁定就上開
    面額中之53萬1,519 元範圍內，及自原裁定送達日起算之法
    定遲延利息許可強制執行等情，業據提出系爭本票乙紙為證
    。經查，相對人提出之系爭本票，已記載發票人、發票日及
    票面金額，雖未記載到期日，然依票據法第120 條第2 項之
    規定，視為見票即付。又系爭本票記載付款地為桃園縣蘆竹
    鄉○○路○ 段83號16樓之3 ，核屬本院轄區，則原裁定予以
    准許，形式上審查即無不合。抗告人上揭所稱：相對人請求
    之53萬1,519 元，與其所知之金額不相符等語，縱令屬實，
    亦係其與相對人間實體上法律關係之爭執問題，依首揭法律
    規定及最高法院判例意旨，應由抗告人另行提起訴訟，以資
    解決，並非本件非訟程序所得審究。從而，本件抗告，為無
    理由，應予駁回。
四、據上論結，本件抗告為無理由，依非訟事件法第46條、第21
    條第2 項、第24條第1 項，民事訴訟法第495 條之1 第1 項
    、第449 條第1 項、第85條第2 項，裁定如主文。
中    華    民    國    98    年    12    月    16    日
                民事第一庭  審判長法  官  郭琇玲
                                  法  官  吳爭奇
                                  法  官  范明達
正本係照原本作成。
本裁定不得再抗告。
中    華    民    國    98    年    12    月    17    日
                                  書記官  張豐松


司法院資訊處製作；財團法人民間司法改革基金會備份。
